【裁判字號】    95,交易,221
【裁判日期】    950530
【裁判案由】    公共危險等
【裁判全文】
臺灣臺北地方法院刑事判決             95年度交易字第221號
公  訴  人  臺灣臺北地方法院檢察署檢察官
被      告  乙○○
上列被告因公共危險等案件，經臺灣臺北地方法院檢察署檢察官
提起公訴（九十五年度偵字第二三三九號），因被告於準備程序
進行中就被訴公共危險部分之事實為有罪之陳述，經告知簡式審
判程序之旨，並聽取檢察官及被告等意見後，經本院合議庭裁定
由受命法官獨任進行簡式審判程序，本院判決如下：
    主  文
乙○○服用酒類，不能安全駕駛動力交通工具而駕駛，處拘役伍
拾日，如易科罰金，以佰元折算壹日。
    事  實
一、乙○○於民國九十四年十一月十二日夜間某時許，在臺北市
    ○○街附近某處，飲用啤酒二、三杯，其飲酒後之血液酒精
    濃度達每一百毫升二三四點八毫克（換算酒精吐氣含量為每
    公升一點一一七毫克），已不能安全駕駛動力交通工具，詎
    乙○○竟仍於翌（十三）日凌晨零時許，駕駛車號ＣＳＣ－
    三六○號重型機車自上開地點出發，沿臺北市○○路由南往
    北行駛，嗣於同日凌晨一時三十五分許，行經臺北市○○區
    ○○路二段二二一號前，適甲○○步行行經該處，乙○○因
    受酒精影響無法安全駕駛，復未注意車前狀況，甲○○亦未
    依規定行走於人行道，乙○○所駕駛該重型機車撞及甲○○
    之身體，致甲○○當場倒地，受有左側脛骨及腓骨粉碎性骨
    折、右側遠端股骨骨折、右側第三、四蹠骨骨折及第四趾骨
    骨折、左側遠端橈尺骨骨折、頭部挫傷合併腦水腫、胸部及
    腹部挫傷、臉部撕裂傷、右側肘部及膝部撕裂傷、全身多處
    擦傷等之傷害（乙○○涉犯過失傷害部分業經甲○○及其夫
    黃樹根撤回告訴，另由本院判決公訴不受理），乙○○亦當
    場人、車倒地，經人報警前來處理，並檢測乙○○血液酒精
    濃度，始悉上情。
二、案經臺北市政府警察局大安分局報請臺灣臺北地方法院檢察
    署檢察官偵查後起訴，因乙○○於準備程序進行中就被訴公
    共危險部分之事實為有罪之陳述，經告知簡式審判程序之旨
    ，並聽取檢察官及乙○○之意見後，經本院合議庭裁定由受
    命法官獨任進行簡式審判程序。
    理  由
一、上揭事實，業據被告乙○○於偵查及本院審理時坦承不諱（
    見偵卷第五十七頁、本院九十五年五月十五日審判筆錄第三
    頁），並有臺北市政府警察局交通大隊事故肇事原因初步研
    判表、告訴人甲○○之國泰綜合醫院甲種診斷證明書、被告
    之臺北醫學大學附設醫院診斷證明書、血液酒精濃度換算呼
    氣酒精濃度計算程式表、臺北市立中興醫院檢驗醫學科血液
    酒精濃度報告單、道路交通事故現場圖、交通事故談話紀錄
    表、道路交通事故補充資料表及現場照片在卷可稽（偵卷第
    十六至二十頁、第二十四至三十頁、第三十五至三十九頁、
    第四十二至四十四頁），足以擔保被告任意性之自白與事實
    相符，堪以採信。按當人飲酒後，若以呼氣酒精濃度測試器
    測得之呼氣濃度達到每公升○點五毫克時，反應較慢，感覺
    減低，將影響駕駛；達到每公升○點七五毫克時，思考與個
    性行為均會改變；達到每公升一點○毫克時，步態不穩，噁
    心嘔吐，精神混惑不清晰；達到每公升一點五毫克時，說話
    不清楚，感覺喪失，視力模糊；達到每公升二點○毫克時，
    體溫與血糖均降低，肌肉控制差，甚至會導致癲癇發作；達
    到每公升三點五毫克時，則已經神智不清，反射減低，甚至
    呼吸抑制，有行政院國軍退除役官兵輔導委員會台北榮民總
    醫院八十八年八月五日（八八）北總內字第二六八六八號函
    文可按，本案被告於接受血液酒精濃度值測試時，換算其呼
    氣之酒精濃度測試值達每公升一點一一七毫克，且因而肇事
    ，依上開說明，顯已達不能安全駕駛動力交通工具而駕駛之
    狀態，是本件事證明確，被告之犯行洵堪認定，應依法論科
    。
二、核被告所為，係犯刑法第一百八十五條之三服用酒類不能安
    全駕駛動力交通工具而駕駛罪。爰審酌被告前未曾受有期徒
    刑以上刑之宣告，有台灣高等法院被告前案紀錄表一份在卷
    可查，足見其素行尚稱良好，惟被告於飲酒後已達不能安全
    駕駛動力交通工具之程度，卻仍然駕駛汽車上路，顯見其缺
    乏尊重其他用路人生命、財產安全之觀念，且被告之酒醉程
    度不輕，並因而肇事，所生之危害不輕，惟其犯罪後坦承犯
    行，深表悔意，態度尚稱良好，且其已因本次酒醉駕車肇事
    導致其本身受有頭部外傷併顱內出血，顱底骨折、左側動眼
    神經損傷及右側視神經萎縮等嚴重傷害，有臺北醫學大學附
    設醫院診斷證明書附卷可稽，應足以讓其有所警惕等一切情
    狀，量處如主文所示之刑，並諭知易科罰金之折算標準。
據上論斷，依應依刑事訴訟法第二百七十三條之一第一項、第二
百九十九條第一項前段，刑法第一百八十五條之三、第四十一條
一項前段，罰金罰鍰提高標準條例第二條，判決如主文。
本案經檢察官陳淑雲到庭執行職務
中    華    民    國    95    年    5     月    30    日
                  刑事第五庭  法  官  李宜娟
以上正本證明與原本無異。
如不服本判決，應於判決送達後10日內向本院提出上訴狀。
                              書記官  游秀珠
中    華    民    國    95    年    6     月    5     日
附錄本案論罪科刑法條：
中華民國刑法第185條之3
服用毒品、麻醉藥品、酒類或其他相類之物，不能安全駕駛動力
交通工具而駕駛者，處一年以下有期徒刑、拘役或三萬元以下罰
金。


司法院資訊處製作；財團法人民間司法改革基金會備份。
